# 网络分析
```{bash}
wd=/c/0amplicon/EasyAmplicon # ctrl +enter
db=/c/0amplicon/EasyMicrobiome
PATH=$PATH:${db}/win 
cd ${wd}
```

## 快速分析

### 单文件网络分析

- 计算每组相关性网络
- 可视化网络
- 计算zipi
- 计算网络属性+可视化网络边数
- 可进行网络模块分析
- 网络稳定性评估
- 基于qgraph包实现类graph的布局

分析速度与网络节点数有关
```{bash}
# -s Normliazed -t filter
# -a Bonferroni, Holm, Hochberg, SidakSS, SidakSD, BH, BY, ABH, TSBH,None
# -S size

${db}/script/network_analyse_ansi.R -i result/otutab.txt -d result/metadata.txt -n Group \
-l result/taxonomy.txt -L 6 -p 0.05 -r 0.8 -m spearman -a Bonferroni -s TRUE \
-t 0.0001 -M FALSE -N TRUE -w 14 -e 7 -o cor
```

#### 特异性分析：标注出差异基因信息
```{bash}
Rscript ${db}/script/network_analyse_ansi.R -i ../tax/sum_g.txt -d metadata.tsv -n Group1 -p 0.05 -r 0.8 -m spearman -a None -M TRUE -w 13 -e 9

compare.R --input ../tax/sum_g.txt --design metadata.tsv --group Group1 --compare CX-BG --output DE_genus_ --method edgeR 

awk 'BEGIN{OFS=FS="\t"}$0~/Enriched/{print $1,$1}' DE_genus_CX-BG.txt> de_cx_genus.txt
Rscript ${db}/script/network_analyse_ansi.R -i ../tax/sum_g.txt -d metadata.tsv -n Group1 -p 0.05 -r 0.8 -l de_cx_genus.txt -L 1 -m spearman -a None -M TRUE -w 13 -e 9 -o de_cx_enrich_ -g CX


awk 'BEGIN{OFS=FS="\t"}$0~/Depleted/{print $1,$1}' DE_genus_CX-BG.txt> de_bg_genus.txt
Rscript ${db}/script/network_analyse_ansi.R-i ../tax/sum_g.txt -d metadata.tsv -n Group1 -p 0.05 -r 0.8 -l de_bg_genus.txt -L 1 -m spearman -a None -M TRUE -w 13 -e 9 -o de_ -g BG
```
##### 图形解释

###### CX组OTU水平的菌群共存网络

在OTU水平上对CX组计算菌群间关系，首先通过spearman方法计算CX组的OTU的相关性，然后挑选了相关性强于0.09，p value < 0.05的OTU来绘制菌群共存网络，并在科水平对每个OTU进行注释。下图为菌群共存网络（spearman，cor > 0.9,p value < 0.05），图中每个点表示一个OTU，每个点的大小表示OTU的丰度高低，每个点上的标签表示该OTU在科水平上的注释，边的颜色如果是红色，说明两个OTU正相关，边的颜色如果是蓝色，说明两个OTU负相关；并对网络计算模块，依据不同模块对每个OTU进行上色。

####### CX组OTU水平的菌群共存网络--标注差异OTU

下图每个点表示一个OTU，每个点的大小表示OTU的丰度高低，每个点若有标签，表示该OTU在CX组中显著丰度更高（edgeR，P < 0.05），标签为该OTU在科水平上的注释，边的颜色如果是红色，说明两个OTU正相关，边的颜色如果是蓝色，说明两个OTU负相关；并对网络计算模块，依据不同模块对每个OTU进行上色。


##### 结果文件解释

* CX组所有OTU的相关性结果：[otutab_rare.txt_de_cx_enrich_CX_spearmanall_correlation_result.txt](otutab_rare.txt_de_cx_enrich_CX_spearmanall_correlation_result.txt)
* CX组所有OTU的相关性P值结果：[otutab_rare.txt_de_cx_enrich_CX_spearman_Noneall_correlationPvlaue_result](otutab_rare.txt_de_cx_enrich_CX_spearman_Noneall_correlationPvlaue_result)
* CX组OTU水平菌群共存网络属性：[otutab_rare.txt_de_cx_enrich_CX_igraph_networkAttributes.txt](otutab_rare.txt_de_cx_enrich_CX_igraph_networkAttributes.txt)
* CX组OTU水平菌群共存网络节点属性：[otutab_rare.txt_de_cx_enrich_CX_module_igraph_nodeAttributes.txt](otutab_rare.txt_de_cx_enrich_CX_module_igraph_nodeAttributes.txt)
* 相关性强于0.08，p value < 0.05的OTU的相关性结果：[otutab_rare.txt.CX_moduleigraph_col.txt](./otutab_rare.txt.CX_moduleigraph_col.txt)
* 对相关性强于0.08，p value < 0.05的OTU在科水平进行注释的菌群共存网络图[otutab_rare.txt.CX_module_co-occurrence_network.pdf](./otutab_rare.txt.CX_module_co-occurrence_network.pdf)
* 对相关性强于0.08，p value < 0.05的并在CX组显著丰度更高的OTU在科水平进行注释的菌群共存网络图：[otutab_rare.txt_de_cx_enrich.CX_module_co-occurrence_network.pdf](./otutab_rare.txt_de_cx_enrich.CX_module_co-occurrence_network.pdf)
* CX-BG组差异OTU分析结果：[DE_CX-BG.txt](./DE_CX-BG.txt)
* CX组显著差异OTU在科水平上的注释：[de_cx.txt](./de_cx.txt)


### 两个文件网络分析

#### 预处理数据避免ASV名重复
```{bash}
awk 'BEGIN{OFS=OFS="\t"}{if(FNR>1) $1="Bac_"$1; print $0}' result/L/otutab.txt > result/L/otutab1.txt
head -n2 result/L/otutab1.txt

awk 'BEGIN{OFS=OFS="\t"}{if(FNR>1) $1="Fung_"$1; print $0}' ../fungi/result/L/otutab.txt > ../fungi/result/L/otutab1.txt
head -n2 ../fungi/result/L/otutab1.txt

awk 'BEGIN{OFS=OFS="\t"}ARGIND==1{if(FNR>1) $1="Bac_"$1; print $0}\
ARGIND==2{if(FNR>1) {$1="Fung_"$1; print $0}}' result/taxonomy.txt ../fungi/result/taxonomy.txt > result/taxonomy1.txt
head -n2 result/taxonomy1.txt
tail -n2 result/taxonomy1.txt
```

#### 分析
```{bash}
network_analyse_ansi.R -i result/L/otutab1.txt  -I ../fungi/result/L/otutab1.txt \
-d result/metadata_L_${time}.txt -n Treat \
-l result/taxonomy1.txt -L 1 -p 0.05 -r 0.8 -m spearman -a fdr \
-s TRUE -t ${value} -M FALSE -N TRUE -w 14 -e 7 -o .${time}
```

### 整理成GEPHI需要的格式
```{bash}

for time in A B C;do
for treat in CK KP PY;do 

awk 'BEGIN{OFS=",";FS="\t|,"}ARGIND==1{if($2!="Unassigned") {a[$4]=1;b[$4]=$0}}\
ARGIND==2{if(FNR==1) print b["v_name"],"type","size";if(a[$1]==1) print b[$1],$6,$7}' \
result/L/${time}-${treat}-node.csv result/L/otutab1.txt.${time}_${treat}_igraph_nodeAttributes.txt >result/L/${time}-${treat}-node-gephi.csv

wc -l result/L/${time}-${treat}-node.csv result/L/otutab1.txt.${time}_${treat}_igraph_nodeAttributes.txt result/L/${time}-${treat}-node-gephi.csv

awk 'function abs(v) {return v < 0 ? -v : v}BEGIN{OFS=",";FS=",| "}ARGIND==1&&FNR>1{a[$1]=1;b[$4]=$1}\
ARGIND==2{if(b[$1]!="" && b[$2]!="") {c[b[$1]b[$2]]=$3;c[b[$2]b[$1]]=$3}}\
ARGIND==3{if(FNR==1) print $0,"cor,abs_cor,line_type";if(a[$1]==1 && a[$2]==1) {line_type=c[$1$2]>0?"pos":"neg";print $0,c[$1$2],abs(c[$1$2]),line_type}}' \
result/L/${time}-${treat}-node-gephi.csv result/L/otutab1.txt.${time}_${treat}_igraph_col.txt result/L/${time}-${treat}.csv >result/L/${time}-${treat}-gephi.csv

wc -l result/L/${time}-${treat}-node-gephi.csv result/L/otutab1.txt.${time}_${treat}_igraph_col.txt result/L/${time}-${treat}.csv result/L/${time}-${treat}-gephi.csv
awk 'BEGIN{OFS=",";FS=","}ARGIND==1&&FNR>1{a[$1]=1;a[$2]=1}\
ARGIND==2{if(FNR==1) print $0;if(a[$1]==1) print $0}' \
result/L/${time}-${treat}-gephi.csv result/L/${time}-${treat}-node-gephi.csv >result/L/${time}-${treat}-node-gephi1.csv

wc -l result/L/${time}-${treat}-gephi.csv result/L/${time}-${treat}-node-gephi.csv result/L/${time}-${treat}-node-gephi1.csv

done
done
```

### 使用R调用cytoscape进行可视化
```{r}
setwd("D:/0project/0016S-王秋水-常规分析+多时间点+真细菌分析/amplicon/bac")
library(RCy3)
library(scales)

## 生成网络--------
for(i in c("A","B","C")){
	for(j in c("CK","PY","KP")){
		abu = read.table("result/L/otutab.txt",,sep="\t",header = T,comment.char="",row.names = 1)
		rownames(abu)=paste0("Bac_",rownames(abu))
		abu1 = abu[,grepl(paste0(j,"ML",i),colnames(abu))]
		abu1 = as.data.frame(t(t(abu1)/colSums(abu1)*100))
		abu1_mean = as.data.frame(apply(abu1,1,mean))
		colnames(abu1_mean)="size"
		
		fungi_abu = read.table("../fungi/result/L/otutab.txt",,sep="\t",header = T,comment.char="",row.names = 1)
		rownames(fungi_abu)=paste0("Fung_",rownames(fungi_abu))
		fungi_abu1 = fungi_abu[,grepl(paste0(j,"ML",i),colnames(fungi_abu))]
		fungi_abu1 = as.data.frame(t(t(fungi_abu1)/colSums(fungi_abu1)*100))
		fungi_abu1_mean = as.data.frame(apply(fungi_abu1,1,mean))
		colnames(fungi_abu1_mean)="size"
		
		abu2 = rbind(abu1_mean,fungi_abu1_mean)
		
		filename = paste0("result/L/otutab1.txt.",i,"_",j,"_igraph_col.txt")
		file = read.table(filename,sep=" ",header = F)
		
		# 生成点的信息
		id = unique(c(file[,1],file[,2]))
		
		# 增加边的信息
		edges = file
		edges = edges[edges$V1!=edges$V2,]
		
		edges[,4]="inter"
		colnames(edges) = c("source","target","cor","interaction")
		
		edges$labelCol = ifelse(edges$cor<0,"Neg","Pos")
		table(edges$labelCol)
		
		# 生成点的属性信息（table from file）
		att = read.table("result/taxonomy1.txt",sep="\t",header = T,row.names = 1)
		
		nodes = cbind(id,att[id,])
		
		# 点的颜色属性
		#https://www.jingege.wang/2022/05/13/r-%e5%a6%82%e4%bd%95%e5%bf%ab%e9%80%9f%e7%94%9f%e6%88%90%e8%ae%b8%e5%a4%9a%e5%b7%ae%e5%bc%82%e6%98%8e%e6%98%be%e7%9a%84%e9%a2%9c%e8%89%b2%ef%bc%9f/
		spec = "Kingdom"
		library(RColorBrewer)
		#qual_col_pals = brewer.pal.info[brewer.pal.info$category == 'qual',]
		#col_vector = unlist(mapply(brewer.pal, qual_col_pals$maxcolors, rownames(qual_col_pals)))
		#433种，颜色名字，不是rgb
		color433 = grDevices::colors()[grep('gr(a|e)y', grDevices::colors(), invert = T)]
		set.seed(68+147456);bar_fill_color = col2hcl(sample(color433, length(unique(nodes[[spec]])), replace = FALSE))
		
		col_table = eval(parse(text=
													 	paste0('data.frame(',spec,' = unique(nodes[[spec]]),color = bar_fill_color)')
		))
		
		nodes_att = merge(nodes,col_table,all.x=T,by=spec)
		nodes_att$Kingdom = ifelse(is.na(nodes_att$Kingdom),ifelse(grepl("Fung",nodes_att$Kingdom),"Fungi","Bacteria"),nodes_att$Kingdom)
		
		nodes_att$size = abu2[nodes_att$id,"size"]
		
		# 创建网络，title对应每个collection里的小项目的名字，也是代码的network
		createNetworkFromDataFrames(nodes_att, edges)
		#getLayoutNames()
		## 推荐attributes-layout（自动变圆，点也比较大）、cose（像yfile的cir）、force-directed-cl
		getLayoutNames()
		layoutNetwork("attribute-circle defaultSpringCoefficient=.00006 defaultSpringLength=80")
		setLayoutProperties('force-directed', list(defaultSpringLength=89, defaultSpringCoefficient=6E-04))
		
		# 设置形状
		setVisualPropertyDefault(list(visualProperty = "NODE_SHAPE",value='circle'))
		# 形状确定圆和锁定长宽比
		lockNodeDimensions(T)
		
		# 标签位置
		if(F){
			setVisualPropertyDefault(list(visualProperty = "NODE_LABEL_POSITION",
																		value="N,SE,c,0.0,0.0"))
		}else{
			updateStyleDefaults('default',list("NODE_LABEL_POSITION"="N,SE,c,10,0"))
		}
		
		# 设置点的颜色
		length(unique(nodes[[spec]]))
		
		if(T){
			# 按照值来一一赋颜色
			setNodeColorMapping(
				spec, # node的列名
				table.column.values = unique(nodes[[spec]]),
				colors = bar_fill_color, # 颜色
				mapping.type = "d", # (char) continuous, discrete or passthrough (c,d,p); default is continuous
				default.color = NULL,
				style.name = NULL,
				network = NULL
			)
		}else{
			# 这个颜色一般不超过10个，可能不够
			setNodeColorMapping(
				spec, # node的列名
				colors=paletteColorBrewerRdBu, # 颜色
				mapping.type = "d", # (char) continuous, discrete or passthrough (c,d,p); default is continuous
				default.color = NULL,
				style.name = NULL,
				network = NULL
			)
		}
		# 设置线的颜色
		setEdgeColorMapping(
			'labelCol', 
			c("Neg","Pos"),
			c('#969696','#FF7755'), # 灰色和红色
			mapping.type = "d", # (char) continuous, discrete or passthrough (c,d,p); default is continuous
		)
		
		# 设置点的大小
		setNodeSizeMapping(
			'size', 
			style.name = NULL,
			network = NULL
		)
		
		# 设置标签颜色
		# setNodeLabelColorMapping(
		# 	spec,
		# 	colors=paletteColorBrewerRdBu,
		# 	mapping.type = "d")
		
		# 设置标签值
		setNodeLabelMapping(
			spec,
			style.name = NULL,
			network = NULL
		)
		
		# 居中展示且保存
		fitContent(selected.only = F)
		exportImage(filename = paste0("D:/",i,"_",j,"cytoscape.pdf"),type = "PDF", # 文件名为绝对路径
								resolution = NULL, # 分辨率
								units = NULL,
								height = NULL,
								width = NULL,
								zoom = NULL,
								network = NULL,
								overwriteFile = TRUE
		)
		# 生成legend文件
		addCyNodes('Node')
		
		# 保存cys文件
		saveSession(filename = paste0("D:/",i,"_",j,"cytoscape.cys"),
								overwriteFile = TRUE)
	}
}

## 统计网络边的个数------------
for(i in c("A","B","C")){
	edge_plot = c()
	for(j in c("KP","PY","CK")){
		filename2 = paste0("result/L/otutab1.txt.",i,"_",j,"_spearman_Bonferroni_0.8_correlationPvlaue_result.txt")
		cor_table = read.table(filename2,sep="\t",header = T,row.names = 1)
		edge_plot_temp = data.frame(type = c("Pos","Neg"),
																value=c(table(cor_table>0)["TRUE"],table(cor_table<0)["TRUE"]),
																Group=j)
		edge_plot_temp$perce = edge_plot_temp$value/table(cor_table!=0)["TRUE"]
		edge_plot <- rbind(edge_plot,edge_plot_temp)
	}
	edge_plot$Group[edge_plot$Group=="CK"] <- "WM"
	edge_plot$Group[edge_plot$Group=="KP"] <- "MixOS"
	edge_plot$Group[edge_plot$Group=="PY"] <- "RT"
	(p1 = ggplot(edge_plot, aes(x=Group, y = value)) +
			geom_bar(aes(fill=type,group=Group),stat = "identity",position="stack", width=0.6)+
			#scale_y_continuous(labels = scales::percent) +
			theme(strip.background = element_blank())+
			theme(axis.ticks.x = element_blank(), axis.text.x = element_blank())+
			xlab("")+ylab("Count of edges")+
			theme_classic()+theme(axis.text.x=element_text(angle=0))+
			theme(text=element_text(family="sans", size=13))+
			scale_fill_manual(values=c('#969696','#FF7755')))# 调整颜色和cytoscape网络颜色一致
	p1
	ggsave(paste0("result/L/",i,"_network_edges_count.pdf"),p1)
	
	## 统计网络度的信息-------
	att_table_plot = c()
	for(j in c("KP","PY","CK")){
		filename3 = paste0("result/L/otutab1.txt.",i,"_",j,"_igraph_nodeAttributes.txt")
		att_table = read.table(filename3,sep="\t",header = T,row.names = 1)
		att_table$Group = j
		att_table_plot <- rbind(att_table_plot,att_table)
	}
	
	att_table_plot$Group[att_table_plot$Group=="CK"] <- "WM"
	att_table_plot$Group[att_table_plot$Group=="KP"] <- "MixOS"
	att_table_plot$Group[att_table_plot$Group=="PY"] <- "RT"
	colnames(att_table_plot)
	library(ggpubr)
	
	compareL = list(c("MixOS","WM"),c("MixOS","RT"),c("RT","WM"))
	p2 = ggboxplot(att_table_plot, x="Group", y="igraph.degree", color = "Group",
								 palette = c('#ED0000FF','#0099B4FF','#42B540FF'),add="jitter")+
		stat_compare_means(aes(label = ..p.signif..),
											 comparisons=compareL,
											 paired = F,
											 method ="wilcox") + 
		theme(plot.title = element_text(hjust = 0.5)) +
		labs(x=NULL,y="Degree")
	p2
	ggsave(paste0("result/L/",i,"_network_degree_count.pdf"),p2)
	p4 = ggarrange(p1,p2,ncol = 2)
	ggsave(paste0("result/L/",i,"network_att.pdf"),p4,height = 5,width = 10)
}

##  提取网络核心节点的注释信息---------------
function_file = read.table("result/L/faprotax_report.func_otu",sep="\t")
colnames(function_file) = c("fun","nodes_id")

fun_plot = c()
for(j in c("KP","PY","CK")){
	print(j)
	filename1 = paste0("result/L/otutab.txt.",i,".",j,"_z_c_score_result.txt")
	
	file1 = read.table(filename1,sep="\t",header=T)
	
	file2 = subset(merge(file1,function_file,all.x=T,by="nodes_id"),type!="Peripherals")
	print(dim(file2))
	
	if(nrow(na.omit(cbind(data.frame(table(file2$fun)))))>0){
		fun_plot_temp = na.omit(cbind(data.frame(table(file2$fun)),
																	type = j))
		fun_plot = rbind(fun_plot,fun_plot_temp)
	}
}
#fun_plot = merge(fun_plot,fun_plot$)
fun_plot$type[fun_plot$type=="CK"] <- "WM"
fun_plot$type[fun_plot$type=="KP"] <- "MixOS"
fun_plot$type[fun_plot$type=="PY"] <- "RT"

p3 = ggplot(fun_plot,aes(Var1,Freq)) +
	geom_bar(aes(fill=type),stat = "identity",
					 position=position_dodge(),width = 0.8) +
	theme_bw() + 
	theme(legend.title= element_blank(),
				axis.text.x = element_text(angle = 90, hjust = 1,vjust=0.5)) +
	scale_fill_manual(values=c('#ED0000FF','#0099B4FF','#42B540FF')) +
	xlab("") +
	ylab("") 
p3
ggsave(paste0("result/L/",i,"_core_otu_function_count.pdf"),p3,height = 5)

p4 = ggarrange(p1,p2,p3,ncol = 3)
ggsave(paste0("result/L/",i,"network_att.pdf"),p4,height = 5,width = 10)
```

### 提取网络核心节点的注释信息并可视化
```{r}
##  提取网络核心节点的注释信息---------------
function_file = read.table("result/L/faprotax_report.func_otu",sep="\t")
colnames(function_file) = c("fun","nodes_id")

	fun_plot = c()
	for(j in c("KP","PY","CK")){
	print(j)
	filename1 = paste0("result/L/otutab.txt.",i,".",j,"_z_c_score_result.txt")
	
	file1 = read.table(filename1,sep="\t",header=T)

	file2 = subset(merge(file1,function_file,all.x=T,by="nodes_id"),type!="Peripherals")
	print(dim(file2))
	
	if(nrow(na.omit(cbind(data.frame(table(file2$fun)))))>0){
		fun_plot_temp = na.omit(cbind(data.frame(table(file2$fun)),
													type = j))
		fun_plot = rbind(fun_plot,fun_plot_temp)
	}
	}
	#fun_plot = merge(fun_plot,fun_plot$)
	fun_plot$type[fun_plot$type=="CK"] <- "WM"
	fun_plot$type[fun_plot$type=="KP"] <- "MixOS"
	fun_plot$type[fun_plot$type=="PY"] <- "RT"
	
	p3 = ggplot(fun_plot,aes(Var1,Freq)) +
		geom_bar(aes(fill=type),stat = "identity",
						 position=position_dodge(),width = 0.8) +
		theme_bw() + 
		theme(legend.title= element_blank(),
					axis.text.x = element_text(angle = 90, hjust = 1,vjust=0.5)) +
		scale_fill_manual(values=c('#ED0000FF','#0099B4FF','#42B540FF')) +
		xlab("") +
		ylab("") 
	p3
	ggsave(paste0("result/L/",i,"_core_otu_function_count.pdf"),p3,height = 5)
	
	p4 = ggarrange(p1,p2,p3,ncol = 3)
	ggsave(paste0("result/L/",i,"network_att.pdf"),p4,height = 5,width = 10)

```