# 计算核心物种-usearch11

usearch10 物种太多
```{bash}
usearch -calc_distmx result/otus.fa -tabbedout result/distmx.txt \
-sparsemx_minid 0.9 -termid 0.8

for i in L R S;do
for j in A B C;do
awk -v loc=$i -v time=$j 'BEGIN{OFS=FS="\t"}ARGIND==1{if($5=="KP") {a[$1]=1}}\
ARGIND==2{if(FNR==1) {printf $1;for(i=2;i<=NF;i++) if(a[$i]==1) {printf "\t"$i;b[i]=1};print ""}\
else{printf $1;for(i=2;i<=NF;i++) if(b[i]==1) printf "\t"$i;print ""}}' result/metadata_${i}_${j}.txt result/${i}/otutab.txt >result/${i}/otutab_KP_${j}.txt

awk 'BEGIN{OFS=FS="\t"}FNR==1{print $0}\
FNR>1{cont[$1]=$1;sum[$1]=0;for(i=2;i<=NF;i++) {sum[$1]=sum[$1]+$i;cont[$1]=cont[$1]"\t"$i}}\
END{for(i in sum) if(sum[i]>0) print cont[i]}' result/${i}/otutab_KP_${j}.txt >result/${i}/otutab_KP_${j}_rm0.txt

wc -l result/${i}/otutab_KP_${j}_rm0.txt

usearch11 -otutab_core result/${i}/otutab_KP_${j}_rm0.txt -sintaxin result/otus.sintax -tabbedout result/${i}/core_KP_${j}.txt

cp result/${i}/core_KP_${j}.txt ../result4/core-otu/bac

done
done

```
挑选合适的数据

```{r}
i="L"
j="A"

for(i in c("L","R","S")){
	for(j in c("A","B","C")){
		filter_data = read.table(paste0("result/",i,"/core_KP_",j,".txt"),header = T)
		# 保留前30个有属水平注释的物种
		n=40
		filter_data1 = filter_data[grepl(",g:",filter_data$Taxonomy),][1:n,]
		View(filter_data1)
		write.table(filter_data1,paste0("result/",i,"/core_KP_",j,"_plot.txt"),quote = F,row.names = F,col.names = T,sep="\t")
	}
}
```

建树
```{r}
# 提取OTU序列
for i in L R S;do
for j in A B C;do
cut -f 1 result/${i}/core_KP_${j}_plot.txt | tail -n+2 > result/${i}/core_KP_${j}_plot.id
usearch -fastx_getseqs result/otus.fa \
-labels result/${i}/core_KP_${j}_plot.id -fastaout result/${i}/core_KP_${j}_plot.fasta

muscle -in  result/${i}/core_KP_${j}_plot.fasta  -out result/${i}/core_KP_${j}_plot_aligned.fas

rm -rf result/${i}/core_KP_${j}_plot_aligned_otus_s*
iqtree -s result/${i}/core_KP_${j}_plot_aligned.fas \
-bb 1000 -redo -alrt 1000 -nt AUTO \
-pre result/${i}/core_KP_${j}_plot_aligned_otus_s
done
done
```

ggtree绘制进化树
```{r}
for(i in c("L","R","S")){
	for(j in c("A","B","C")){
library(ggtree)
tree <- read.tree(paste0("result/",i,"/core_KP_",j,"_plot_aligned_otus_s.contree"))
tax <- read.table("result/taxonomy.txt", row.names=1,sep="\t",header = T)
tax_tax_rm = tax[tree$tip.label,]


# 按属水平建树并上色
groupInfo <- split(row.names(tax_tax_rm), tax_tax_rm$Genus)
## 将分组信息添加到树中
tree <- groupOTU(tree, groupInfo)
# library(RColorBrewer)
# color_sample = brewer.pal(length(unique(tax$Genus)),"Set2")

# ggtree(tree,layout = "circular")+xlim(0,20)+geom_text(aes(label=node))+geom_tiplab2(offset=0.1, size=2)
# ggtree(tree,layout = "circular") +
# 	geom_text(aes(label=node))
# 
# str(tree)
# groupInfo
# library(stringr)
# 
# attributes(tree)
# 
# ggtree(tree,aes(color=group),size=1,branch.length = "none",ladderize = T)+
# 	theme(legend.position = "None") +
# 	geom_tiplab(aes(label=str_replace(label, "_", " ")),offset = 0.01, font="bold",size=3.5,vjust=0.5) + 
# 	xlim(NA,15) +
# 	geom_text(aes(label=node)) +
# 	geom_cladelabel(node=32,label="A",
# 															 offset=4,barsize =3,hjust=-1,
# 															 vjust=-0.5,color="red")+
# 	geom_cladelabel(node=34,label="B",
# 									offset=4,barsize =3,
# 									hjust=1.5,vjust=-0.5,color="blue")+
# 	geom_cladelabel(node=27,label="C",
# 									offset=4,barsize=3,
# 									hjust=6,color="orange")
library(ggtreeExtra) # 设置叠加的包
library(ggstar) # 提供几何图形
library(ggplot2) #
library(ggtree) # 绘制进化树
library(treeio)
library(ggnewscale)

tax_tax_rm$ID=rownames(tax_tax_rm)

pdf(paste0("result/",i,"/core_KP_",j,"_plot.pdf"),width=20,height=11)
print(ggtree(tree,size=1,branch.length = "none",ladderize = T,layout = "circular") +
	geom_tiplab(aes(label=label),offset = 0.01, font="bold",size=3.5,vjust=0.5) + 
	xlim(NA,40) +
	theme(legend.position = "right") +
	new_scale_fill() + 
	geom_fruit(
		data=tax_tax_rm,
		geom=geom_tile,
		mapping=aes(y=ID, x=1, fill=Phylum),
		offset=0.05,   # 外部层之间的距离，默认为树的 x 范围的0.03倍。
		pwidth=0.5 # 外部层的宽度，默认为树的 x 范围的0.2倍。
	) + 
	scale_fill_manual(
		values=color20[1:length(unique(tax_tax_rm$Phylum))],
		guide=guide_legend(
			keywidth=0.5,
			keyheight=0.5, 
			order=3
		)
	) +
	new_scale_fill() + 
	geom_fruit(
		data=tax_tax_rm,
		geom=geom_tile,
		mapping=aes(y=ID, x=1, fill=Class),
		offset=0.05,   # 外部层之间的距离，默认为树的 x 范围的0.03倍。
		pwidth=0.1  # 外部层的宽度，默认为树的 x 范围的0.2倍。
	) + 
	scale_fill_manual(
		values=color20[1:length(unique(tax_tax_rm$Class))],
		guide=guide_legend(
			keywidth=0.5,
			keyheight=0.5, 
			order=3
		)
	)+
	new_scale_fill() + 
	geom_fruit(
		data=tax_tax_rm,
		geom=geom_tile,
		mapping=aes(y=ID, x=1, fill=Order),
		offset=0.05,   # 外部层之间的距离，默认为树的 x 范围的0.03倍。
		pwidth=0.1  # 外部层的宽度，默认为树的 x 范围的0.2倍。
	) + 
	scale_fill_manual(
		values=color20[1:length(unique(tax_tax_rm$Order))],
		guide=guide_legend(
			keywidth=0.5,
			keyheight=0.5, 
			order=3
		)
	)+
	new_scale_fill() + 
	geom_fruit(
		data=tax_tax_rm,
		geom=geom_tile,
		mapping=aes(y=ID, x=1, fill=Family),
		offset=0.05,   # 外部层之间的距离，默认为树的 x 范围的0.03倍。
		pwidth=0.1  # 外部层的宽度，默认为树的 x 范围的0.2倍。
	) + 
	scale_fill_manual(
		values=color20[1:length(unique(tax_tax_rm$Family))],
		guide=guide_legend(
			keywidth=0.5,
			keyheight=0.5, 
			order=3
		)
	)+
	new_scale_fill() + 
	geom_fruit(
		data=tax_tax_rm,
		geom=geom_tile,
		mapping=aes(y=ID, x=1, fill=Genus),
		offset=0.05,   # 外部层之间的距离，默认为树的 x 范围的0.03倍。
		pwidth=0.1  # 外部层的宽度，默认为树的 x 范围的0.2倍。
	) + 
	scale_fill_manual(
		values=color20[1:length(unique(tax_tax_rm$Genus))],
		guide=guide_legend(
			keywidth=0.5,
			keyheight=0.5, 
			order=3
		)
	))
dev.off()

	}
}