# 多分组对单物种、alpha多样性丰度影响

如以后进行封装可注意：

1. 设置wilcox or ttest 2. 设置是否配对；配对的话注意样本需要调整数据 3. 多个分组下分开按多个分组计算 4. 多个时间点自动生成compareL = list(c("0m","6m"),c("6m","12m"))

## 箱线图比较alpha/单物种 在不同分组下；不同时间点两两差异
```{r}
compareL = list(c("0m","6m"),c("6m","12m"))
for(name in c("faith_pd","shannon_entropy","pielou_evenness","observed_features")){
  
		pairdata = read.table(paste0("result/alpha/alpha.txt"),header=T,sep='\t',row.names = 1)
		metadata = read.table(paste0("result/metadata.txt"),header=T,sep='\t',row.names = 1)
		
		pairdata = pairdata[rownames(metadata),]
		pairdata$Group = metadata[rownames(pairdata),"Group1"]
		pairdata$Time = metadata[rownames(pairdata),"Time"]
		metadata$pair = metadata$Person
		pairdata$pair = metadata[rownames(pairdata),"pair"]
		
		data = pairdata[,c(name,"Group","pair","Time")]
		compareL = list(c("0m","6m"),c("6m","12m"))
		p_time = list()
		
		data = data[order(data$pair),]
		data = data[!(data$pair %in% c("FF4","FF6")),]
		
		for(j in c("FF","FA","AA")){
		  if(j == "FF"){col = c1}
		  if(j == "FA"){col = c2}
		  if(j == "AA"){col = c3}
			p = ggboxplot(subset(data,Group==j), x="Time", y=name, fill = "Time",
										palette = col,add="jitter")
			p
			p_time[[paste0(i,j)]] = p + 
			  stat_compare_means(comparisons=compareL,paired = T,method ="wilcox") +
				theme(plot.title = element_text(hjust = 0.5)) +
				labs(title = j,x=NULL,y=paste(name)) + 
			  stat_compare_means(method ="anova",label.y = max(data[[name]]+(max(data[[name]])-min(data[[name]]))*0.03),label.x = 2)
			p_time[[paste0(i,j)]]
			ggsave(paste0("result/alpha/pair_boxplot_",j,"_",name,"_wilcox.pdf"),p_time[[paste0(i,j)]],height = 6,width=7)
		}
}

p1 = ggarrange(p_time[[paste0(i,"FF")]],p_time[[paste0(i,"FA")]],p_time[[paste0(i,"AA")]],nrow = 1)
p1

for i in result/alpha/pair_boxplot*.pdf;do start $i;done
```
## T-Test配对分析 Alpha多样性

```{r}
library(vegan)
library(cowplot)
library(ggplot2)
library(tidyverse)
library(ggpubr)
library(stringr)
library(ggrepel)
#pairdata = read.table("3_amplicon_diversity/alpha/alpha_otu.txt.metadata.txt")
pairdata = read.table("alpha_otu.txt",header=T,sep='\t',row.names = 1)
metadata = read.table("../metadata.txt",header=T,sep='\t',row.names = 1)
a = colnames(pairdata)
pairdata$Group = metadata[rownames(pairdata),"Group1"]
metadata$pair = str_split(metadata[,1],"_",simplify = T)[,1]
pairdata$pair = str_split(metadata[rownames(pairdata),1],"_",simplify = T)[,1]
```

### Alpha多样性指标 – `r a[1]`

```{r}
data = pairdata[,c(a[1],"Group","pair")]
p = ggpaired(data, x = 'Group', y = a[1],id='pair',
         color = 'Group', palette = "jco", 
         line.color = "gray", line.size = 0.4,
         short.panel.labs = FALSE,
         method = "t.test",paired = TRUE) +
  stat_compare_means(method = "t.test",paired = TRUE)
print(p)
ggsave(paste0("otu_",a[1],"pair_t.pdf"),p)

```
`r a[1]`指数分布配对箱线图。箱线图展示每组的Alpha多样性`r a[1]`指数分布（每个点代表一个样品的多样性指数）。箱体内水平线表示中位数，箱体上边缘线和下边缘线分别代表第三四分位数和第一四分位数，箱体上下各画一条线段延伸至非异常值的最远点，其表示该组数据Alpha多样性正常值的分布区间。并且通过配对T-test分析比较组间的Alpha多样性是否差异显著。  [[原图PDF]](3_amplicon_diversity/alpha/otu_`r a[1]`pair_t.pdf)

## 线图比较alpha/单物种 在不同分组下；不同时间点两两差异
```{r}
library(lme4)
library(lmerTest)
library(dplyr)
library(tidyr)
```

```{r,echo=F}
## 读入原始OTU表
metadata_file="metadata_final_LMM.txt" # metadata里可以放只要分析的样本
file2="KEGG.Pathway.raw.txt"
cor_method = "spearman"

# 可以用tax文件夹里的sum_g.txt 名字就不会太长
otu_all = read.table("sum_g.txt", header=T, sep="\t", quote = "", row.names=1, comment.char="")

# 是否要进行标准化！！！注意读入数据是otutab表则需要标准化，读入物种表则不需要
if(F){
  otu = otu_all/colSums(otu_all,na=T) * 100
}else{
  otu = otu_all
}

otu = as.data.frame(t(otu))

metadata<- read.table(metadata_file,header = T,sep="\t", quote = "", row.names=1, comment.char="")

common_sample =  Reduce(intersect,list(rownames(metadata),
                                       rownames(otu)))

metadata = metadata[common_sample,]

otu = otu[common_sample,]
otu = otu[,!(colSums(otu)==0)]

tax_ana = merge(otu,metadata,by=0)
colnames(tax_ana)
# ~前面放感兴趣的物种名，基于上一条colnames(tax_ana)结果，对于这个数据物种名太长以及包含特殊字符，需要用反引号引起来
# ~后面放感兴趣的分组，基于colnames(tax_ana)结果
# 1 | 随机效应 -- 可放样本列、病人信息、批次信息等
model <- lmer(Lactobacillus ~ Neovagina_type * Timeline + (1 | batch_effect), data = tax_ana)

summary(model)

library(emmeans)
summary(emmeans(model, pairwise ~ Neovagina_type * Timeline))
```

```{r}
library(ggplot2)
unique(tax_ana$Timeline)
# 下面这个 levels = c("0d",2w","2months","3_7months","2year_up") 顺序很重要，需要依据自己情况调整，决定了后面图形的x轴的顺序。
tax_ana$Timeline = factor(tax_ana$Timeline,
                       levels = c("0d","2w","2months","3_7months","2year_up"))
p = ggplot(tax_ana, aes(x = Timeline, y = Lactobacillus`, color = Neovagina_type, group = Neovagina_type)) +
  #stat_summary(fun = mean, geom = "line", size = 1) + 不展示原有曲线曲线 
  stat_summary(fun = mean, geom = "point", size = 3) +
  theme_minimal() +
  labs(title = "Species abundance over time",
       x = "Timepoint",
       y = "Mean abundance") +
  # 加入拟合曲线 + 置信区间
  geom_smooth(
    method = "loess",        # 或 method = "lm"（线性）
    se = TRUE,               # 是否显示置信区间
    span = 0.8,              # loess 平滑程度，0.5~1 常用
    aes(group = Neovagina_type,fill = Neovagina_type),      # 按分组拟合
    size = 0.8,
    alpha = 0.2              # 置信区间透明度
  ) + 
  ylim(0, 1) # 设置y轴范围
print(p)

p = ggplot(tax_ana, aes(x = Timeline, y = `Lactobacillus`, color = Neovagina_type, group = Neovagina_type)) +
  stat_summary(fun = mean, geom = "line", size = 1) +
  stat_summary(fun = mean, geom = "point", size = 3) +
  theme_minimal() +
  labs(title = "Species abundance over time",
       x = "Timepoint",
       y = "Mean abundance")

print(p)
#  p值可基于以上结果自己在图中加上
ggsave("tax_line.pdf",p)
```

